臺中高等行政法院判決
　　　　　　　　　　　　　　　　　　 96年度訴字第00339號
　　　　　　　　　　　　　　　.
原　　　告　甲○○
被　　　告　財政部臺灣省中區國稅局
代　表　人　乙○○
訴訟代理人　丙○○
上列當事人間因營業稅事件，原告不服財政部中華民國96年6月4
日台財訴字第09600174190號訴願決定，提起行政訴訟，本院判
決如下︰
　　主  文
原告之訴駁回。
訴訟費用由原告負擔。
　　事  實
一、事實概要：緣原告涉嫌未依規定申請營業登記，於民國（下
    同）90年度銷售貨物銷售額合計新台幣（下同）6,927,822
    元，經被告查獲，審理結果初查核定補徵營業稅額346,391
    元，並按所漏稅額346,391元處3倍之罰鍰1,039,100元（計
    至百元止）。原告不服，申請復查，未獲變更，提起訴願，
    經訴願決定「原處分（復查決定）關於罰鍰部分撤銷，由原
    處分機關另為處分。其餘訴願駁回。」，原告遂對於營業稅
    部分提起本件行政訴訟。
二、兩造聲明：
    (一)原告聲明求為判決：訴願決定及原處分（復查決定）不利
      於原告部分均撤銷。
    (二)被告聲明求為判決：駁回原告之訴。
三、兩造之陳述：
    (一)原告主張之理由：
    1.原告為台灣省第二資源回收物運銷合作社（下稱二資社）
      司庫（亦稱運銷班長），代表二資社在廢塑膠收集站共同
      運銷廢塑膠及代理收付貨款。所共同運銷廢塑膠售予再生
      工廠，再生工廠並依據銷貨發票支付貨款予二資社，以上
      交易及完稅方式完全符合財政部台財稅第871953090號函
      釋會議結論(一)及(二)之規定，廢棄物以合作社共同運銷機制
      來完稅的制度下二資社是以收集站負責人兼任司庫（運銷
      班長），受二資社委任在收集站內協助二資社以二資社名
      義買賣廢棄物及收付貨款，二資社對於司庫所協助共同運
      銷之廢棄物，以申報社員個人一時貿易所得做為進貨成本
      ，換言之司庫是在收集站內協助二資社及社員買進廢棄物
      ，再委由二資社共同運銷出售，二資社申報社員個人一時
      貿易所得作為進貨成本，所以原告擔任二資社司庫代表二
      資社所出售之廢塑膠，廢棄物以合作社共同運銷機制出售
      制度下廢塑膠是屬二資社社員所出售，營業人是二資社，
      且買受人再生工廠付款對象也是二資社。
    2.以上所述完稅方式過去被調查機關以利用人頭社員虛進及
      虛開發票移送財稅機關處理，在85至87年間全省稅捐單位
      處理的三所省級廢合社違章案件有高達數百件之多，原告
      同業李明如、黃七男當年也是廢合社司庫，李明如在調查
      局及稅捐單位所做筆錄時也都坦承為配合社會現象完稅，
      所以所出售廢鐵由合作社開立給再生工廠的發票，是以不
      是實際出售廢鐵有所得但同意協助合作社共同運銷廢棄物
      的社員申報個人一時貿易所得作為進貨成本，又因廢鐵是
      李明如先代墊現金向拾荒者等購入，為恐廢合社收到貨款
      後沒有交還李明如，李明如也坦承有由廢合社授權使用的
      廢合社銀行帳戶李明如本人可自由進出貨款，也因此李明
      如所屬營利事業鐵勇公司被開具處分書，但經行政救濟後
      以撤銷原處分結案，李明如個人並未再被處分未辦營業登
      記。黃七男出售廢鐵給再生工廠時也是以廢合社發票交付
      再生工廠，所開立銷貨發票，申報個人一時貿易所得的社
      員是由廢合社協助提供，因此黃七男也被如原告本案相同
      以未辦營業登記處分。
    3.過去廢合社案時司庫被調查機關質疑是利用人頭社員逃漏
      稅，財政部對於相關案件處理過程，是全省各稅捐處先依
      86年台財稅第000000000號函會議結論(四)將司庫視同是「
      社員以外之營業人銷售廢棄物」而對司庫所屬營利事業或
      司庫個人處分銷貨漏開發票。但相同案情在台北市訴願委
      員會是以撤銷原處分結案，在一國不能兩制下經由立法院
      協調後財政部依86年台財稅第000000000號函釋處理原則
      再有87年台財稅第871953090號函釋具體處理辦法之規定
      ，全省各稅捐單位最後均依87年函釋處理辦法規定將原處
      分撤銷結案。撤銷理由是依87年函釋規定司庫代表合作社
      共同運銷之廢棄物，只要沒有具體證據證明是營利事業所
      出售，基於廢棄物與一般貨物買賣性質確有不同之考量，
      宜認定係該社社員共同運銷之廢棄物，依一時貿易所得，
      歸課社員之綜合所得稅；而購進廢棄物之再生工廠，所取
      得該合作社開立金額相符之統一發票作為進項憑證申報扣
      抵銷項稅額部分，亦有前揭財政部86年3月18日之函送會
      議紀錄結論(一)之適用。依以上函釋可知財政部所同意合法
      的完稅辦法是廢棄物以合作社共同運銷機制來完稅時得以
      廢棄物收集站負責人兼任合作社代表稱作司庫，司庫所負
      責收集站向個人回收業者或社會大眾買進無法取得進項憑
      證之廢棄物出售時，得以合作社作為營業人，合作社所共
      同運銷廢棄物得申報社員（不一定是廢棄物實際提供出售
      者）之個人一時貿易所得作為進貨成本。
    4.又雖司庫在廢合社章程上的規定是與廢合社間有僱傭關係
      的社務人員，但廢合社擴大應用到共同運銷作業上，授權
      各廢棄物收集站負責人代表廢合社買賣廢棄物及收付貨款
      並以司庫稱之，因司庫非法定職稱，以上用法在內政部及
      財政部過去共同處理廢合社因人頭社員違章案件時是同意
      的，所以財政部函釋上有「司庫」一詞出現，因為司庫是
      合作社在收集站的代表，所以司庫可由社員兼任，但不一
      定須是社員。所以原告雖不是二資社社員，但仍可具司庫
      身分。二資社的完稅制度是延續廢合社制度，所以雖然二
      資社章程上也規定司庫是僱傭人員，但二資社作業時為符
      合87年台財稅第871953090號函釋規定，所以也是擴大應
      用此一職稱，將二資社收集站之代表以司庫稱之，完稅方
      式也是以86年台財稅第000000000號函及87年台財稅第871
      953090號函為依據，廢合社可以的作業方式為何二資社不
      可以。
    5.現在財政部認為二資社申報個人一時貿易所得之社員必須
      是實際運銷廢棄物有所得者，如無法辦到則認定共同運銷
      金額的營業人是司庫，此種認定辦法是錯誤的。因農產品
      是自立耕作，所以農民所獲可以直接本人以社員入社委託
      農業合作社共同運銷，廢棄物是回收業者向全民所買進的
      ，提供廢棄物出售有所得的是全民，廢棄物合作社所出售
      廢棄物是經由全民逐層回收分類後集中而得，合作社及司
      庫沒有能力往前追溯要求實際提供廢棄物出售的全民入社
      為社員，所以合作社在擔任全民回收廢棄物集中後售予再
      生工廠時的營業人時，合作社只得以已入社且同意以其名
      義共同運銷廢棄物的社員擔任合作社所出售廢棄物的進貨
      人，合作社申報擔任進貨人的社員之個人一時貿易所得，
      歸課社員個人綜合所得稅以作為合作社的進貨成本，也因
      此顏前部長在立法院所舉辦協調會上的報告有「合作社社
      員是不是人頭？當然是，否則統一發票就開不出來，我們
      財政部都知道，也同意你們用那種方式組成合作社」。
    6.檢察官的起訴書及起訴理由對於行政機關是沒有拘束力的
      ，此為法所規定，行政機關對於相同案情依循相同法規處
      理時是不應有不同之處理結果，廢合社案被以利用人頭社
      員逃漏稅起訴後，在立法院前財政部長顏慶章就廢合社完
      稅制度精神的更進一步報告，且在協調會後財政部依協調
      會結論又行文台北地方法院，文中再度說明合作社沒有逃
      漏營業稅並已依銷貨金額申報個人一時貿易所得在案，換
      言之是說明合作社雖被以利用人頭社員申報個人一時貿易
      所得作為進貨成本被檢方起訴，但財政部認為此種完稅方
      式並沒有違章逃漏稅，如果合作社的完稅辦法沒有逃漏營
      業稅，相同課稅事實則身為合作社代表的司庫也就沒有逃
      漏營業稅。廢合社被指控以人頭社員虛報申報一時貿易所
      得作為進貨成本，兩度被處分兩度被財政部訴願委員會撤
      銷處分，所以足資證明廢合社的完稅制度並無不法。既然
      二資社是延續廢合社制度，所以二資社所開立銷貨發票也
      具正當性。原告擔任二資社司庫所出售廢塑膠，二資社已
      開立銷貨發票給再生工廠，如要原告辦理營業登記再開立
      銷貨發票，則是相同交易重複開立發票。
    7.請鈞院審理本案時不僅止於考量原告有無違反法規，更請
      慎重考量政府過去處理廢合社案時在基於廢棄物回收與一
      般商品不同及為鼓勵資源回收垃圾減量，及為讓全省舊貨
      商有合理的繳稅空間並免於被罰所作政策指引及在政策指
      引下所發布作為處理廢合社案的解釋函令之真諦，財政部
      所發布解釋函令之解釋權是屬被告，但被告的解釋應前後
      一致。原告是因基於對政府政策的信賴，在二資社案上遵
      循與廢合社時相同制度完稅。原告盼鈞院審理本案時能就
      原告所提原告本人及其他舊貨商在過去廢合社案具體結案
      案例，本於核實課稅的原則來決定本案原告是否確有涉及
      違章逃漏稅，請判決如訴之聲明。
    (二)被告答辯之理由：
    1.按「營業稅之納稅義務人如左：一、銷售貨物或勞務之營
      業人。」「將貨物之所有權移轉與他人，以取得代價者，
      為銷售貨物。」「營業人之總機構及其他固定營業場所，
      應於開始營業前，分別向主管稽徵機關申請營業登記。」
      「營業人有左列情形之一者，主管稽徵機關得依照查得之
      資料，核定其銷售額及應納稅額並補徵之．．．三、未辦
      妥營業登記，即行開始營業．．．而未依規定申報銷售額
      者。」為行為時營業稅法 (下稱營業稅法)第2條第1款、
      第3條第1項、第28條前段及第43條第1項第3款所明定。次
      按「『個人一時貿易資料申報書表』僅限於營利事業向依
      法免辦營業登記，且非經常買賣商品之個人購買商品者使
      用。」「廢棄物運銷合作社之個人社員將收集之廢棄物交
      該社辦理共同運銷，准免辦營業登記並免徵營業稅。」「
      研商『營業人取得廢棄物運銷合作社開立之統一發票涉嫌
      違章案件查核及執行相關事宜』會議紀錄．．．(一)．．．
      該合作社之個人社員透過該合作社銷售廢棄物部分．．．
      免辦理營業登記，惟應依法課徵綜合所得稅．．．(四)至於
      台灣省廢棄物運銷合作社之社員以外之營業人銷售廢棄物
      ，未依法開立統一發票繳納營業稅者，應依稅捐稽徵法第
      44條及營業稅法第51條第3款規定處理。」「立法院．．
      ．舉辦『廢棄物回收逃漏稅處罰案』－業者與相關部會協
      調會會議紀錄．．．(一)如查明營業人確有向台灣省廢棄物
      運銷合作社之社員購進廢棄物，並向該合作社支付貨款，
      其取得該合作社開立金額相符之統一發票作為進項憑證申
      報扣抵銷項稅額，於法尚無不合．．．如營業人係支付貨
      款與該合作社未具營利事業負責人身分之司庫，亦有適用
      。(二)台灣省廢棄物運銷合作社之司庫如兼具其他營利事業
      負責人之身分，其交付再生工廠之廢棄物．．．若尚無其
      他具體事證證明確係該營利事業銷售與再生工廠者，基於
      前述廢棄物回收與一般貨物買賣性質確有不同之考量，宜
      認定係該社社員共同運銷之廢棄物，依一時貿易所得，歸
      課社員之綜合所得稅。」分別為財政部80年7月17日台財
      稅第000000000號、84年8月21日台財稅第000000000號、
      86年3月18日台財稅第000000000號及87年7月14日台財稅
      第871953090號函所明釋。
    2.原告未依規定申請營業登記，於90年度銷售廢塑膠予傳國
      實業股份有限公司（下稱傳國公司）銷售額合計6,927,82
      2元，經被告查獲，違反前揭營業稅法第28條規定，有談
      話筆錄、傳國公司進貨支付貨款明細表及相關資料影本等
      可稽，乃核定補徵營業稅額346,391元。原告不服，主張
      其係二資社司庫，代表二資社收集彙總共同運銷及代理收
      付貨款，運銷廢塑膠售予再生工廠，再生工廠依據二資社
      開立之銷貨發票支付貨款予二資社，營業主體為二資社；
      二資社對於司庫協助共同運銷廢棄物，已申報個人一時貿
      易所得，交易及完稅方式符合財政部台財稅第000000000
      號及第871953090號函釋會議結論規定，且台灣省廢棄物
      運銷合作社（下稱廢合社）相同案情原由稽徵機關核定審
      理違章，經依財政部函釋撤銷原處分並以無逃漏稅結案。
      復主張其雖非二資社社員但具司庫身分，依廢合社章程規
      定司庫係與廢合社間有僱傭關係的社務人員，廢合社擴大
      應用於共同運銷作業上，授權各廢棄物收集站負責人（司
      庫）代表廢合社買賣廢棄物及收付貨款，二資社係延續廢
      合社完稅制度，原告出售之廢塑膠既已由二資社開立統一
      發票亦申報個人一時貿易所得，再由原告辦理營業登記開
      立銷貨發票，則為相同交易重複課稅云云，申經被告復查
      決定略以，原告非二資社之社員，非屬首揭函釋規定將收
      集之廢棄物交該社辦理共同運銷免辦營業登記之個人社員
      ，於前揭期間未依規定申請營業登記銷售廢塑膠，事證明
      確，原核定補徵營業稅額346,391元並無不合等由，駁回
      其復查之申請。原告仍不服，提起訴願，經財政部訴願決
      定持與被告相同之論見予以駁回。
    3.訴訟意旨略謂：原告復執前詞爭執，主張其係二資社司庫
      ，代表二資社共同運銷廢塑膠給再生工廠，交易主體為二
      資社；二資社已依共同運銷金額開立銷貨發票給再生工廠
      ，其並無銷貨漏開發票情事等語，資為爭議。
    4.答辯理由：(一)原告非二資社之社員，非屬首揭函釋所稱將
      收集之廢棄物交該社辦理共同運銷免辦營業登記之個人社
      員，其於前揭期間銷售廢塑膠與傳國公司，卻以二資社開
      立之統一發票充作銷貨憑證，交付傳國公司作為進項憑證
      ，傳國公司購買廢塑膠之貨款係以現金或開立抬頭為二資
      社之支票交付原告且均由原告帳戶兌現，原告依發票銷售
      額計算5%營業稅、0.2%手續費及0.6%人頭社員費匯入二資
      社，並自負盈虧，有傳國公司、原告談話筆錄、支付貨款
      明細及相關資料影本等可稽。(二)按二資社章程第2條規定
      ，該社係辦理社員資源回收物共同運銷；又依內政部92年
      10月23日內授中社字第0920088141號函復臺灣高等法院檢
      察署略以：「司庫係指由合作社理事會任用之帳務掌理人
      員，運銷班長則是合作社依其內部章則規定選派以處理運
      銷班事務之人員，二者職司任務有別。」、「司庫無權代
      表合作社對外處理事務」、「運銷班係由社員所組成，其
      班長自應由合作社依其內部章則規定，就各該班社員中產
      生」、「若為非社員之司庫不可以辦理共同運銷」。顯見
      僅限於二資社之社員，始得經由二資社為其辦理廢棄物共
      同運銷，開立銷貨憑證予再生工廠，准免辦營業登記並免
      徵營業稅。本件原告主張其為二資社之司庫（運銷班長）
      ，代表二資社共同運銷廢塑膠給再生工廠，銷貨對象為二
      資社，二資社係協助全民完納出售所回收廢棄物稅負之運
      銷合作社，縱非社員出售所回收之廢棄物，亦得由二資社
      代為開立銷貨發票乙節，顯有誤解。(三)原告列舉非向廢合
      社進貨，卻取具廢合社開立統一發票，或為廢合社社員兼
      任司庫未辦理營業登記涉嫌逃漏營業稅經撤銷原處分等案
      件，與本案原告非二資社社員銷售廢塑膠，卻開立二資社
      統一發票案情不同，自無財政部87年7月14日台財稅第871
      953090號函釋之適用。又二資社90年度並未申報原告個人
      一時貿易所得或薪資所得，有綜合所得稅各類所得資料清
      單可稽，且依首揭函釋意旨個人一時貿易資料申報書表僅
      限於營利事業向依法免辦營業登記，且非經常買賣商品之
      個人購買商品者使用，原告既非二資社之社員，亦非首揭
      函釋所稱免辦營業登記之個人，於前揭期間未依規定申請
      營業登記銷售廢塑膠，是被告核定補徵營業稅額346,391
      元，揆諸首揭規定，並無不合。申經復查、訴願決定遞予
      維持，亦無不當，原告復執前詞爭執並無新事證，所訴委
      無可採。
    理  由
一、按「在中華民國境內銷售貨物或勞務及進口貨物，均應依本
    法規定課徵營業稅。」、「有左列情形之一者，為營業人：
    1、以營利為目的之公營、私營或公私合營之事業。」、「
    營業稅之納稅義務人如左：1、銷售貨物或勞務之營業人。
    」、「營業人之總機構及其他固定營業場所，應於開始營業
    前，分別向主管稽徵機關申請營業登記。」、「營業人有左
    列情形之一者，主管稽徵機關得依照查得之資料，核定其銷
    售額及應納稅額並補徵之：．．．3、未辦妥營業登記，即
    行開始營業．．．而未依規定申報銷售額者。」為行為時營
    業稅法（下稱營業稅法）第1條、第2條第1款、第6條第1款
    、第28條前段及第43條第1項第3款所明定。又「××廢棄物
    運銷合作社之個人社員將收集之廢棄物交該社辦理共同運銷
    ，准免辦營業登記並免徵營業稅，惟應依法課徵綜合所得稅
    。」、「說明：會議結論：關於調查單位查獲營業人取得台
    灣省廢棄物運銷合作社開立之統一發票作為進項憑證申報扣
    抵銷項稅額涉嫌違章案件，究應如何處理，案經與會單位充
    分討論，獲致結論如次：(一)如查明營業人確有向台灣省廢棄
    物運銷合作社之社員購進廢棄物，並向該合作社支付貨款，
    其取得該合作社開立金額相符之統一發票作為進項憑證申報
    扣抵銷項稅額，於法尚無不合，應免依稅捐稽徵法第44條及
    營業稅法第19條或第51條第5款規定補稅處罰。(二)如查明營
    業人雖有進廢棄物之事實，惟未支付貨款予台灣省廢棄物運
    銷合作社，其取得該社開立之統一發票作為進項憑證申報扣
    抵銷項稅額者，除進貨未取得實際銷貨人出具之憑證，依營
    業稅法第19條第1項第1款規定，應就其取得不得扣抵憑證而
    扣抵銷項稅部分，追補稅款外，並應依稅捐稽徵法第44條規
    定處以行為罰。．．．(四)至於台灣省廢棄物運銷合作社之社
    員以外之營業人銷售廢棄物，未依法開立統一發票繳納營業
    稅者，應依稅捐稽徵法第44條及營業稅法第51條第3款規定
    處理；涉及行為罰、漏稅罰併罰問題部分，應依本部85年4
    月26日台財稅第851903313號函及85年6月19日台財稅第8502
    90814號函辦理。」及「關於廢棄物回收業者涉嫌買賣發票
    藉以逃漏稅案．．．經本次會議協調，獲致結論如下：一、
    依財政部86年3月18日台財稅第000000000號函送同年3月3日
    研商『營業人取得廢棄物運銷合作社開立之統一發票涉嫌違
    章案件查核及執行相關事宜』會議紀錄之結論。(一)『如查明
    營業人確有向台灣省廢棄物運銷合作社之社員購進廢棄物，
    並向該合作社支付貨款，其取得該合作社開立金額相符之統
    一發票作為進項憑證申報扣抵銷項稅額，於法尚無不合，應
    免依稅捐稽徵法第44條及營業稅法第19條或第51條第5款規
    定補稅處罰。』上開情形，如營業人係支付貨款與該合作社
    未具營利事業負責人身分之司庫，亦有適用。二、台灣省廢
    棄物運銷合作社之司庫如兼具其他營利事業負責人之身分，
    其交付再生工廠之廢棄物，除調查單位移送之筆錄及報告書
    外，若尚無其他具體事證證明確係該營利事業銷售與再生工
    廠者，基於前述廢棄物回收與一般貨物買賣性質確有不同之
    考量，宜認定係該社社員共同運銷之廢棄物，依一時貿易所
    得，歸課社員之綜合所得稅；而購進廢棄物之再生工廠，所
    取得該合作社開立金額相符之統一發票作為進項憑證申報扣
    抵銷項稅額部分，亦有前揭財政部86年3月18日之函送會議
    紀錄結論(一)之適用。」亦分別經財政部84年8月21日台財稅
    第000000000號、86年3月18日台財稅第000000000號及87年7
    月14日台財稅第871953090號函釋在案。
二、本件原告涉嫌未依規定申請營業登記，於90年度銷售廢塑膠
    予傳國公司，銷售額合計6,927,822元，經被告查獲，審理
    結果初查核定補徵營業稅額346,391元，並按所漏稅額346,3
    91元處3倍之罰鍰1,039,100元（計至百元止）。原告不服，
    申請復查，未獲變更，提起訴願，經訴願決定「原處分（復
    查決定）關於罰鍰部分撤銷，由原處分機關另為處分。其餘
    訴願駁回。」，原告遂對於營業稅部分提起本件行政訴訟，
    並為如事實欄所示之主張。
三、經查，二資社係依合作社法所成立之法人，其成立之宗旨係
    以配合政府、民間垃圾減量、資源回收、廢棄物資源化之政
    策，辦理社員資源回收物共同運銷，以改進運銷技術，增進
    社員收益為目的（見二資社章程第2條）。又該社設總經理1
    人、副總經理、文書、司庫、會計各1人，依實際業務需要
    由理事會任用之。其他社務助理人員由總經理提請理事會任
    用之。社務人員需專職，且不得經營或兼任與本社業務相關
    之事業或工作。該社並得依實際業務之需要，於各縣市設置
    共同運銷班，辦理社員資源回收之收集、處理，其設置辦法
    由理事會訂定，提經社員代表大會通過，並報請主管機關核
    備後實施（見二資社章程第26條）。原告主張其為該社司庫
    ，惟依內政部92年10月23日內授中社字第0920088141號函復
    臺灣高等法院檢察署「運銷合作社」問答14則（見原處分卷
    第14至17頁）內容指出，司庫係經合作社理事會通過任用之
    帳務處理人員，其與合作社之間屬僱傭關係，無權代表合作
    社對外處理事務。另所謂共同運銷係指合作社收集、處理社
    員產品，再向市場銷售之過程。運銷班係由社員所組成，其
    班長自應由合作社依其內部章則規定，就各該社員中產生。
    原告自承其非二資社之社員，且查二資社90年度並未申報原
    告個人一時貿易所得或薪資所得，有原告90年度綜合所得稅
    各類所得資料清單（見原處分卷第13頁）可稽。又原告既非
    二資社之社員，依上說明，原告自不得為二資社之運銷班長
    ，亦不得辦理共同運銷。原告主張其為二資社之運銷班長，
    自無可採。而二資社第二屆第七次理事會會議決議通過原告
    為二資社之運銷班長（見原處分卷第112至114頁），尚難認
    原告即為二資社之運銷班長。次查，原告係從事廢棄物回收
    工作，向不特定人購進資源回收物（廢塑膠），再銷售予傳
    國公司，傳國公司以現金支付或開立二資社為收款人之支票
    交付予原告，支票由原告背書後存入原告土地銀行大甲分行
    帳戶內，盈虧由原告自負，業據原告於被告製作談話筆錄時
    陳述在案（見原處分卷第85至90頁），並有支票影本12張付
    卷可憑（見原處分卷第50至61頁），核與傳國公司負責人蔡
    素蘭在被告製作談話筆錄時所陳述之情節相符。且原告述稱
    其有繳交5%營業稅、0.2%手續費及0.6%人頭社員費予二資社
    ，營業稅及手續費乃使用二資社統一發票所之費用，人頭社
    員費則係作為使用二資社所招攬人頭社員用以承擔繳納案關
    之綜合所得稅。又原告陳稱其不認識二資社所編列之運銷班
    人員（見原處分卷第87頁），而二資社所編列之運銷班人員
    陳治豪（原名陳俊甫），並未參與資源回收，亦非二資社之
    社員，有陳治豪之回答資料1件附卷可參（見原處分卷第7頁
    ）。原告若為二資社之運銷班長，並為社員辦理共同運銷，
    焉有不認識其運銷班成員之理，其亦無繳納人頭社員費予二
    資社之必要。準此，原告係買進廢塑膠後，再銷售予傳國公
    司，交付二資社發票，繳交5%營業稅、0.2%手續費及0.6%人
    頭社員費匯進二資社華僑銀行及玉山銀行三重分行帳戶（見
    原處分卷第27至44頁及本院卷第131至144頁），買賣之間之
    差價由原告自負盈虧，並使用人頭社員申報一時貿易所得，
    分散其個人之營業額。原告並非就社員間辦理共同運銷，而
    係以個人名義銷售貨物予傳國公司，使用二資社之發票予傳
    國公司，再由二資社以人頭社員申報個人一時貿易所得，是
    該廢塑膠買賣之實際交易人為原告，並非二資社，事證明確
    。被告依原告所使用二資社開立之統一發票（見原處分卷第
    62至72頁），核定原告未依規定申請營業登記，於90年度銷
    售貨物銷售額計6,927,822元（不含稅），並為原告所不爭
    ，此部分之事實，亦堪認定。再者，原告為從事買賣廢棄物
    業者，其於上開期間銷售廢塑膠予傳國公司，即為營業稅法
    第2條第1款所規定之銷售貨物之營業人，係以營利為目的之
    個人私營事業，而事業並不以機關、團體為限，自然人個人
    所經營者，亦屬營業稅法第6條第1款所規定之事業，即為營
    業稅之納稅義務人。其主張已繳交5%營業稅予二資社，即已
    繳納營業稅云云，惟此相當於繳交5%營業稅之費用予二資社
    ，係其向二資社借用發票之代價，並非原告依法應繳給國家
    之營業稅，其認已繳納營業稅，尚有誤會。原告未依規定辦
    理營業登記及申報營業額，使用二資社所招攬人頭，充作共
    同運銷之社員，分散其各該年度實際營業額，被告依原告之
    銷售額核定補徵營業稅額346,391元，並無不合。至於原告
    所舉鐵勇股份有限公司、黃七男、吉揚金屬有限公司、有限
    責任台灣省廢棄物運銷合作社等人之行政救濟案件，均與本
    件之案情不相同，且屬個案決定，尚不得拘束本院之判決；
    另本件與財政部86年3月18日台財稅第000000000號函、87年
    7月14日台財稅第871953090號函、88年6月24日台財稅第881
    921502號函所述情節亦不同，尚無上開財政部函釋之適用。
四、綜上所述，原告上開主張均非可採，被告以原告未依法辦理
    營業登記，於90年度擅自經營銷售廢塑膠業務，核定補徵營
    業稅346,391元部分，核無違誤，復查決定及訴願決定，遞
    予維持，亦無不合，原告起訴論旨請求撤銷訴願決定及復查
    決定不利於原告部分（即營業稅部分），為無理由，應予駁
    回。至於兩造其餘之主張，與本件判決之結果無影響，毋庸
    逐一加以論述，附此敘明。
五、據上論結，本件原告之訴為無理由，依行政訴訟法第195條
    第1項後段、第98條第1項前段，判決如主文。
中　　華　　民　　國　　96　　年　　11　　月　  13    日
                 第二庭審判長法  官  胡  國  棟
                             法  官  許  金  釵
                             法  官  林  秋  華
以上正本證明與原本無異。
如不服本判決，應於判決送達後20日內向本院提出上訴書狀，其
未表明上訴理由者，應於提起上訴後20日內向本院提出上訴理由
書（須依對造人數附具繕本）；如於本判決宣示或公告後送達前
提起上訴者，應於判決送達後20日內補提上訴理由書（須附繕本
）。未表明上訴理由者，逕以裁定駁回。
中　　華　　民　　國　　96　　年　　11　　月　  20    日
                             書記官  蔡  宗  融
